Inventaris van het archief van de Griffie van de provincie Zuid-Holland(1826) 1946 - 1975 (1991)
Nationaal Archief, Den Haag
- Organisatie en personeel, taken, toezicht, 1.
  - Organisatie en personeel, 1.1.
    - Organisatie, 1.1.1.
      - Verkiezingen, 1.1.1.7.
        - Behandeling van beroepen ingevolge de Kieswet, 1952-1974; 976-978
          - Diverse personen, tegen het schrappen van de naam "Rooms Katholieke Partij Nederland" bovenaan de lijst in de kieskring II te 's-Gravenhage, 1974, 978
        - Processen-verbaal van de zittingen van de stembureaus voor de verkiezing van de leden van Provinciale Staten, 1954-1974; 979-982
          - Verkiezingen 21 april 1954 en 26 maart 1958, 1954, 1958, 979
          - Verkiezingen 23 maart 1966, 1966, 980
          - Verkiezingen 18 maart 1970, 1970, 981
          - Verkiezingen 27 maart 1974, 1974, 982
        - Biografische gegevens van de leden der Provinciale Staten van Zuid-Holland, verkozen in de periode 1850-1973., 1972-1973; 4550-4554; 5 kaartenbakken
          Het kaartsysteem is vervaardigd ten behoeve van het onderzoek van mr H. van Riel naar de geschiedenis van het provinciaal bestuur in Zuid-Holland.
          - alfabetisch op naam, 4550
          - per zittingsperiode 1850-1880, 4551
          - per zittingsperiode 1880-1913, 4552
          - per zittingsperiode 1913-1946, 4553
          - per zittingsperiode 1946-1973, 4554
        - Biografische artikelen, gepubliceerd in kranten en tijdschriften in de periode 1855-1973, fotokopieën., 4555-4557; 3 pakken
          Alfabetisch op naam geordend.
          De artikelen zijn verzameld ten behoeve van het onderzoek van mr H. van Riel naar de geschiedenis van het provinciaal bestuur in Zuid-Holland.
          - A - G, 4555
          - H - O, 4556
          - P - Z, 4557
      - Bestuursorganen en -functionarissen, 1.1.1.8.
        - Provinciale Staten, 1.1.1.8.1.
          - Wijzigingen van de verordeningen omtrent de door de leden der Staten en provinciale commissies te genieten presentiegelden en de vergoeding van de reis- en verblijfkosten, 1953-1975; 983
          - Herziening van de Provinciewet, 1954-1956; 984-985
            - Rapport Commissie-Prinsen, 1954 - 1955, 984
            - Rapport Commissie van Advies, 1955 - 1956, 985
          - Wijzigingen van de regeling inzake de tegemoetkoming in de kosten van de werkzaamheden van de Statenfracties, 1970-1976; 986
          - Nota inzake de vergoeding aan de werkgevers van Statenleden, 1972; 987
          - Discussienota inzake de werkwijze van Provinciale Staten, 1974; 988
        - Vergaderingen van Provinciale Staten, 1.1.1.8.2.
          - Vaststelling en herziening van het Reglement van orde voor de vergaderingen van Provinciale Staten en functionarissen, 1946-1970; 989-990
            - 1946 - 1952, 1967 - 1970, 989
              Met voorstuk van 1874
            - 1962-1963, 990
              Met verzamelde reglementen, ook van andere provincies en gemeenten, vanaf 1854
          - Verslagen van de handelingen van Provinciale Staten, 1946-1970; 991-1066; 75 delen
            - Tweede gewone zitting van 1946, 1946, 991
            - Buitengewone zitting van juni 1946 en eerste gewone zitting van juni 1946, 1946, 992
            - Eerste gewone zitting van 1947, 1947, 993
            - Tweede gewone zitting van 1947, 1947 - 1948, 994
            - Buitengewone zitting van maart/april 1947, 1947, 995
            - Eerste gewone zitting van 1948, 1948, 996
            - Tweede gewone zitting van 1948, 1948, 997
            - Eerste gewone zitting van 1949, 1949, 998
            - Tweede gewone zitting van 1949, 1949, 999
            - Eerste gewone zitting van 1950, 1950, 1000
            - Tweede gewone zitting van 1950, 1950, 1001
            - Eerste gewone zitting van 1951, 1951, 1002
            - Tweede gewone zitting van 1951, 1951, 1003
            - Eerste gewone zitting van 1952, 1952, 1004
            - Tweede gewone zitting van 1952, 1952, 1005
            - Buitengewone zitting van maart 1952, 1952, 1006
            - Eerste gewone zitting van 1953, 1953, 1007
            - Tweede gewone zitting van 1953, 1953 - 1954, 1008
            - Buitengewone zitting van 1953, 1953, 1009
            - Eerste gewone zitting van 1954, 1954, 1010
            - Tweede gewone zitting van 1954, 1954, 1011
            - Buitengewone zitting van 1954, 1954, 1012
            - Eerste gewone zitting van 1955, 1955, 1013
            - Tweede gewone zitting van 1955, 1955, 1014
            - Buitengewone zitting van 1955, 1955, 1015
            - Eerste gewone zitting van 1956 en de buitengewone zitting van 11 okt. 1956, 1956, 1016
            - Tweede gewone zitting van 1956, 1956 - 1957, 1017
            - Eerste gewone zitting van 1957, 1957, 1018
            - Tweede gewone zitting van 1957, 1957 - 1958, 1019
            - Eerste gewone zitting van 1958, 1958, 1020
            - Tweede gewone zitting van 1958, 1958 - 1959, 1021
            - Eerste gewone zitting van 1959, 1959, 1022
            - Tweede gewone zitting van 1959, 1959 - 1960, 1023
            - Buitengewone zitting van 1959, 1959, 1024
            - Eerste gewone zitting van 1960, 1960, 1025
            - Tweede gewone zitting van 1960, 1960 - 1961, 1026
            - Buitengewone zitting van 1960, 1960, 1027
            - Eerste gewone zitting van 1961, 1961, 1028
            - Tweede gewone zitting van 1961, 1961 - 1962, 1029
            - Bijzondere zitting van 1961, 1961, 1030
            - Vergadering maart/april 1962, 1962, 1031
            - Vergaderingen van juni tot en met dec. 1962, 1962, 1032
            - Vergadering van jan. 1963, 1963, 1033
            - Vergadering van maart 1963, 1963, 1034
            - Vergaderingen van mei en juli 1963, 1963, 1035
            - Vergaderingen van okt., nov. en dec. 1963, 1963, 1036
            - Vergaderingen van jan. 1964, 1964, 1037
            - Vergaderingen van maart, april en juni 1964, 1964, 1038
            - Vergaderingen van okt., nov. en dec. 1964, 1964, 1039
            - Vergaderingen van jan. en febr. 1965, 1965, 1040
            - Vergaderingen van maart, mei en juni 1965, 1965, 1041
            - Vergaderingen van okt., nov. en dec. 1965, 1965, 1042
            - Vergaderingen van jan. en febr. 1966, 1966, 1043
            - Vergaderingen van maart, mei, juni en juli 1966, 1966, 1044
            - Vergaderingen van okt., nov. en dec. 1966, 1966, 1045
            - Vergaderingen van jan. en febr. 1967, 1967, 1046
            - Vergaderingen van maart en mei 1967, 1967, 1047
            - Vergaderingen van juni 1967, 1967, 1048
            - Vergadering van okt. 1967, 1967, 1049
            - Vergadering van nov. 1967, 1967, 1050
            - Vergadering van dec. 1967, 1967, 1051
            - Vergadering van jan. en febr. 1968, 1968, 1052
            - Vergadering van maart 1968, 1968, 1053
            - Vergadering van mei 1968, 1968, 1054
            - Vergadering van juni 1968, 1968, 1055
            - Vergaderingen van okt. 1968, 1968, 1056
            - Vergaderingen van dec. 1968, 1968, 1057
            - Vergadering van jan. en febr. 1969, 1969, 1058
            - Vergadering van maart 1969, 1969, 1059
            - Vergadering van mei en juni 1969, 1969, 1060
            - Vergadering van okt. 1969, 1969, 1061
            - Vergadering van dec. 1969, 1969, 1062
            - Vergaderingen van jan. en febr. 1970, 1970, 1063
            - Vergadering van maart 1970, 1970, 1064
            - Vergadering van april 1970, 1970, 1065
            - Vergadering van mei 1970, 1970, 1066
          - Notulen van de vergaderingen van Provinciale Staten, 1946-1975; 1067-1169; 24 delen
            - Buitengewone zitting van juni 1946 en eerste gewone zitting van juli 1946, 1946, 1067
            - Eerste gewone zitting van mei, juni en juli 1946,1946, 1068
            - Tweede gewone zitting van okt., nov. en dec.1946, 1946, 1069
            - Tweede gewone zitting van nov. en dec. 1946,1946, 1070
            - Buitengewone zitting van maart en april 1947, 1947, 1071
            - Eerste gewone zitting van juni 1947, 1947, 1072
            - Tweede gewone zitting van nov. en dec. 1947 en jan. 1948, 1947-1948, 1073
            - Eerste gewone zitting van juni en juli 1948, 1948, 1074
            - Tweede gewone zitting van nov. en dec. 1948,1948, 1075
            - Eerste gewone zitting van juni en juli 1949, 1949, 1076
            - Tweede gewone zitting van nov. en dec. 1949, 1949, 1077
            - Eerste gewone zitting van juli 1950, 1950, 1078
            - Tweede gewone zitting van nov. en dec. 1950,1950, 1079
            - Eerste gewone zitting van juni en juli 1951, 1951, 1080
            - Tweede gewone zitting van nov. en dec. 1951,1951, 1081
            - Buitengewone zitting van maart 1952, 1952, 1082
            - Eerste gewone zitting van juni en juli 1952, 1952, 1083
            - Tweede gewone zitting van nov. en dec. 1952, 1952, 1084
            - Buitengewone zitting van maart 1953, 1953, 1085
            - Eerste gewone zitting van juni en juli 1953, 1953, 1086
            - Tweede gewone zitting van nov. en dec. 1953 en jan. 1954, 1953-1954, 1087-1088
              - Deel 1, 1953 - 1954, 1087
              - Deel 2, 1953 - 1954, 1088
            - Buitengewone zitting van maart en april 1954, 1954, 1089
            - Eerste gewone zitting van juli 1954, 1954, 1090
            - Tweede gewone zitting van nov. en dec. 1954, 1954, 1091-1092
              - Deel 1, 1954, 1091
              - Deel 2, 1954, 1092
            - Buitengewone zitting van maart en april, 1955, 1093
            - Eerste gewone zitting van juni en juli 1955, 1955, 1094-1095
              - Deel 1, 1955, 1094
              - Deel 2, 1955, 1095
            - Tweede gewone zitting van nov. en dec. 1955, 1955, 1096-1097
              - Deel 1, 1955, 1096
              - Deel 2, 1955, 1097
            - Eerste gewone zitting van juni en juli 1956, 1956., 1098-1099
              - Deel 1, 1098
              - Deel 2, 1099
            - Tweede gewone zitting van nov. en dec. 1956 en jan. 1957, 1956-1957, 1100-1101
              - Deel 1, 1100
              - Deel 2, 1101
            - Eerste gewone zitting van juni en juli 1957, 1957, 1102-1103
              - Deel 1, 1957, 1102
              - Deel 2, 1957, 1103
            - Tweede gewone zitting van nov. en dec. 1957 en febr. 1958, 1957-1958, 1104-1105
              - Deel 1, 1957 - 1958, 1104
              - Deel 2, 1957 - 1958, 1105
            - Eerste gewone zitting van juli 1958, 1958., 1106-1107
              - Deel 1, 1106
              - Deel 2, 1107
            - Tweede gewone zitting van nov. en dec. 1958 en febr. 1959, 1958-1959, 1108-1109
              - Deel 1, 1108
              - Deel 2, 1958 - 1959, 1109
            - Buitengewone zitting van april 1959, 1959, 1110
            - Eerste gewone zitting van juni en juli 1959, 1959., 1111-1112
              - Deel 1, 1959, 1111
              - Deel 2, 1959, 1112
            - Tweede gewone zitting van nov. en dec. 1959 en jan. 1960, 1959-1960, 1113-1114
              - Deel 1, 1959 - 1960, 1113
              - Deel 2, 1959 - 1960, 1114
            - Buitengewone zitting van april en mei 1960, 1960, 1115
            - Eerste gewone zitting van juni, juli en aug. 1960, 1960, 1116-1117
              - Deel 1, 1960, 1116
              - Deel 2, 1960, 1117
            - Tweede zitting van dec. 1960 en jan. en febr. 1961, 1960-1961, 1118-1119
              - Deel 1, 1960 - 1961, 1118
              - Deel 2, 1960 - 1961, 1119
            - Buitengewone zitting van maart en april 1961, 1961, 1120
            - Eerste gewone zitting van juni en juli 1961, 1961, 1121
            - Tweede gewone zitting van dec.61 en jan. en febr. 1962, 1961-1962, 1122-1123
              - Deel 1, 1961 - 1962, 1122
              - Deel 2, 1961 - 1962, 1123
            - Vergadering van maart en april 1962, 1962, 1124
            - Vergadering van juni en sept. 1962, 1962, 1125
            - Vergadering van nov. en dec. 1962, 1962, 1126
            - Vergadering van jan. 1963, 1963, 1127
            - Vergadering van maart 1963, 1963, 1128
            - Vergadering van mei 1963, 1963, 1129
            - Vergadering van juli 1963, 1963, 1130
            - Vergadering van okt., nov. en dec. 1963, 1963, 1131
            - Vergadering van jan. 1964, 1964, 1132
            - Vergadering van maart en april 1964, 1964, 1133
            - Vergadering van juni 1964, 1964, 1134
            - Vergadering van okt. 1964, 1964, 1135
            - Vergadering van nov. en dec. 1964, 1964, 1136
            - Vergadering van jan. en febr. 1965, 1965, 1137
            - Vergadering van maart, mei en juni 1965, 1965, 1138
            - Vergadering van okt. en nov. 1965, 1965, 1139
            - Vergadering van dec. 1965, 1965, 1140
            - Vergadering van jan. en febr. 1966, 1966, 1141
            - Vergadering van maart 1966, 1966, 1142
            - Vergadering van mei 1966, 1966, 1143
            - Vergadering van juni, juli en okt. 1966, 1966, 1144
            - Vergadering van nov. en dec. 1966, 1966, 1145
            - Vergadering van jan. en febr. 1967, 1967, 1146
            - Vergadering van maart, mei en juni 1967, 1967, 1147
            - Vergadering van okt. 1967, 1967, 1148
            - Kaarten bij de vergadering van okt. 1967, 1967, 1149
            - Vergadering van nov. en dec. 1967, 1967, 1150
            - Vergadering van dec. 1968, 1968, 1151
            - Vergadering van jan. en febr. 1968, 1968, 1152
            - Vergadering van maart en mei 1968, 1968, 1153
            - Vergadering van juni 1968, 1968, 1154
            - Vergadering van okt. 1968, 1968, 1155
            - Vergadering van jan. en febr. 1969, 1969, 1156
            - Vergadering van maart en mei 1969, 1969, 1157
            - Vergadering van juni 1969, 1969, 1158
            - Vergadering van okt. en dec. 1969, 1969, 1159
            - Vergadering van jan. en febr., 1970, 1970, 1160-1161
              - Deel 1, 1160
              - Deel 2, 1161
            - Vergadering van maart en april 1970, 1970, 1162
            - Vergadering van 21 mei, 1970, 1970, 1163
            - Vergadering van juni, okt. - dec. 1970, 1970, 1164
            - Vergadering van jan. - april, juni en okt. - dec.1971, 1971, 1165
            - Vergadering van jan. - maart, mei - juni en dec.1972, 1972, 1166
            - Vergadering van jan. - maart, mei - juni, okt. en dec. 1973, 1973, 1167
            - Vergadering van jan., maart - mei en okt. - dec. 1974, 1974, 1168
            - Vergadering van jan. - juni en nov. 1975, 1975, 1169
          - Alfabetische registers op de notulen van de vergaderingen van Provinciale Staten, 1946-1976; 1170-1174
            B. Het betreft registers van sprekers, zaken en schriftelijke vragen
            - 1946-1955, 1170
            - 1956-1960, 1171
            - 1961-1965, 1172
            - 1966 - 1970, mei, 1173
            - 1970, juni - 1976, 1174
          - Agenda's van de vergaderingen van Provinciale Staten, 1947-1975; 1175-1177
            - 1947-1961, 1175
            - 1962-1969, 1176
            - 1970-1975, 1177
          - Standpuntbepaling betreffende de wijze van agendering voor de Statenzitting en aanduiding van de daarin te behandelen stukken, 1947; 1178
          - Standpuntbepaling betreffende het opstellen van notulen en handelingen van de vergaderingen van Provinciale Staten, 1947; 1179
          - Naamlijsten van leden van Provinciale Staten, 1947-1963; 1180
          - Jaarverslagen, uitgebracht door de Gedeputeerde Staten aan de Provinciale Staten, 1947-1970; 1181-1205; 24 delen
            - 1947, 1181
            - 1948, 1182
            - 1949, 1183
            - 1950, 1184
            - 1951, 1185
            - 1952, 1186
            - 1953, 1187
            - 1954, 1188
            - 1955, 1189
            - 1956, 1190
            - 1957, 1191
            - 1958, 1192
            - 1959, 1193
            - 1960, 1194
            - 1961, 1195
            - 1962, 1196
            - 1963, 1197
            - 1964, 1198
            - 1965, 1199
            - 1966, 1200
            - 1967, 1201
            - 1968, 1202
            - Beantwoording van vragen, gesteld door diverse personen in de Statenvergadering, inzake het Provinciaal verslag 1968, 1969, 1203
            - 1969, 1204
            - 1970, 1205
          - Beantwoording van schriftelijke vragen, gesteld in de Statenvergaderingen, 1950 - 1975; 1206-1211
            - 1950-1960, 1206
            - 1963-1968, 1207
            - Nrs 1 - 75, 1969 - 1972, 1208
              Nr. 28 ontbreekt
            - Nrs 76 - 192, 1972 - 1973, 1209
            - Nrs 193 - 247, 1974, 1210
            - Nrs 248 - 315, 1975, 1211
          - Historisch onderzoek naar het gebruik van het ambtsgebed in de vergaderingen van Provinciale en Gedeputeerde Staten, 1956; 1212
          - Voordrachten van Gedeputeerde Staten aan Provinciale Staten, 1971-1976; 1213-1236
            - Vergadering 1971, nrs 200 - 250, 1213
              Nrs 201 - 225 ontbreken
            - Vergadering 1971, nrs 251 - 300, 1214
            - Vergadering 1971, nrs 301 - 350, 1215
            - Vergadering 1971, nrs 351 - 400, 1216
            - Vergadering 1971, nrs 401 - 427, 1217
            - Vergadering 1972, nrs 428 - 500, 1218
            - Vergadering 1972, nrs 501 - 510, 1219
            - Vergadering 1972, nrs 511 - 530, 1220
            - Vergadering 1972, nrs 531 - 590, 1221
            - Vergadering 1972 - 1973, nrs 591 - 600, 1222
            - Vergadering 1972, nrs 601 - 632, 1223
            - Vergadering 1973, nrs 633 - 700, 1224
            - Vergadering 1973, nrs 701 - 730, 1225
              Nummer 701 ontbreekt
            - Vergadering 1973, nrs 731 - 760, 1226
            - Vergadering 1973, nrs 761 - 790, 1227
            - Vergadering 1973, nrs 791 - 800, 1228
            - Vergadering 1973 - 1974, nrs 801 - 870, 1229
            - Vergadering 1974, nrs 871 - 900, 1230
            - Vergadering 1974, nrs 901 - 999, 1231
            - Vergadering 1974 - 1975, nr 1000, 1232
            - Vergadering 1975, nrs 1001 - 1050, 1233
            - Vergadering 1975, nrs 1051 - 1100, 1234
            - Vergadering 1975, nrs 1101 - 1130, 1235
            - Vergadering 1975 - 1976, nrs 1131 - 1150, 1236
          - Beantwoording van vragen, gesteld door Mw. ir. N.C. de Ruiter in de Statenvergadering, inzake de thee- en koffiepauze gedurende de Statenvergaderingen, 1974; 1237
        - Commissies uit Provinciale Staten, 1.1.1.8.3.
          - Vaststelling van de Verordening op de adviescommissies uit de Staten, alsmede samenstelling van de commissies, 1950-1954; 1238
          - Samenstelling en uitbreiding van het aantal adviescommissies uit Provinciale Staten, 1955; 1239
          - Samenstelling van de commissies ad hoc uit Provinciale Staten met een schema voor de vergaderingen, 1955-1961; 1240
          - Samenstelling van de Vaste commissies van advies en bijstand, 1962-1968; 1241
        - Leden van Provinciale Staten, 1.1.1.8.4.
          - Beëindiging van het lidmaatschap van leden van Provinciale Staten, 1946; 1242
          - Vaststelling van de hoogte van presentiegelden en vergoedingen voor reis- en verblijfskosten van Statenleden voor het bijwonen van commissies ad hoc en adviescommissies, 1947-1968; 1243
          - Benoemingen van leden van de Provinciale Staten, 1950-1963, 1971; 1244
          - Beantwoording van vragen, gesteld door diverse personen in de Statenvergaderingen, inzake personele aangelegenheden, 1967-1973; 1245-1246
            - De secretaris van het Interprovinciaal Overleg inzake personeelsgelegenheden in de Statenvergadering, inzake financiële steun aande fracties van in de Provinciale Staten vertegenwoordigde politieke partijen, 1967, 1245
            - Jan G. Huygens, inzake het vrij parkeren van auto's van de Statenleden op het Plein gedurende vergaderingen in het gebouw van de Eerste Kamer, 1973, 1246
          - Herziening van de financiële positie van het Statenlidmaatschap, 1973-1975; 1247
        - Gedeputeerde Staten, 1.1.1.8.5.
          - Vaststelling van instructies inzake de werkwijze van Gedeputeerde Staten bij diverse aangelegenheden, 1851-1966; 1248-1249
            - Deel 1, 1851 - 1966, 1248
            - Deel 2, 1946 - 1949, 1249
          - Wijziging van de Provinciewet inzake de verantwoordingsplicht van Gedeputeerde Staten aan Provinciale Staten, 1961-1969; 1250
          - Overzicht van deels niet nagekomen toezeggingen van Gedeputeerde Staten aan Provinciale Staten, 1969-1971; 1251
        - Vergaderingen van Gedeputeerde Staten, 1.1.1.8.6.
          - Wijzigingen van het Reglement van Orde voor de vergaderingen van Gedeputeerde Staten, 1920-1963; 1252
            Met voorstukken vanaf 1853
          - Opgave van besprekingen met diverse partijen en vastgestelde openbare vergaderingen van Gedeputeerde Staten, 1951, 1954; 1253-1254
            - 1951, 1253
            - 1954, 1254
          - Besluitenlijsten van de vergaderingen van Gedeputeerde Staten, 1970-1975; 1255-1256
            - 1970-1973, 1255
            - 1974-1975, 1256
        - Leden van Gedeputeerde Staten, 1.1.1.8.7.
          - Herziening van de pensioenregeling voor de leden van Gedeputeerde Staten, 1937-1966; 1257-1259
            - 1937, 1257
              Met voorstukken vanaf 1916
            - 1946 - 1949, 1953 - 1958, 1258
            - 1958-1966, 1259
          - Salarisoverzicht over 1945 van leden van Gedeputeerde Staten en van het hoger personeel van de Griffie, 1260
          - Regeling van de jaarwedde van de leden van Gedeputeerde Staten, 1945-1975; 1261-1268
            - 1945-1949, 1261
            - 1950-1960, 1262
            - 1951, 1263
            - 1962-1964, 1264
            - 1964-1971, 1265
            - 1965-1967, 1266
            - 1968-1971, 1267
            - 1972-1975, 1268
          - Verdeling van de werkzaamheden tussen de leden van Gedeputeerde Staten, onder andere betreffende wegenaangelegenheden, 1946, 1966; 1269
          - Standpuntbepaling inzake het afschaffen voor leden van Gedeputeerde Staten van presentiegelden voor het bijwonen van de vergaderingen van Provinciale Staten en Statencommissies, 1967-1969; 1270
          - Regelingen voor reis- en verblijfskosten voor leden van Gedeputeerde Staten, 1972 - 1975; 1271
          - Overzicht van de nevenfuncties van de voorzitter en leden van Gedeputeerde Staten in 1974, 1272
        - Commissaris der Koningin, 1.1.1.8.8.
          - Mededeling van de Minister van Binnenlandse Zake, inzake de benoeming van mr. Klaasesz tot Commissaris der Koningin, 1955; 1273
        - Raden en commissies, 1.1.1.8.9.
          - Samenstelling van diverse adviescommissies, 1955-1962; 1274
          - Overzichten van de samenstelling van de commissies ad hoc, alsmede overzichten van vergaderingen voor de eerste gewone zitting van 1960 en 1961, 1275
          - Beantwoording van vragen, gesteld tijdens de behandeling van de Provinciale begroting 1961, inzake het zitting hebben van leden van de Gedeputeerde Staten in Provinciale Adviesorganen, in het bijzonder de Commissie van Advies voor de Uitbreidingsplannen, 1961-1962; 1276
          - Vaststelling van de leeftijdsgrens voor leden van de provinciale commissies, 1968 - 1969, 1277
          - Vaste commissies van advies en bijstand, 1969-1974; 1278-1281
            - Samenstelling, 1969 - 1974., 1278-1279
              - Deel 1, 1969 - 1970, 1278
              - Deel 2, 1971 - 1974, 1279
            - Standpuntbepaling inzake de totstandkoming van de taakomschrijving van diverse vaste commissies van advies en bijstand, 1971, 1280
            - Wijziging van het instellingsbesluit van een aantal commissies, 1972, 1281